臺灣高等法院高雄分院刑事判決
111年度侵上訴字第32號
上  訴  人  臺灣屏東地方檢察署檢察官
被      告  BQ000-A109019A（真實姓名年籍詳卷）
指定辯護人  本院公設辯護人  陳信凱
上列上訴人因被告家暴妨害性自主案件，不服臺灣屏東地方法院
110年度侵訴字第5號，中華民國111年3月14日第一審判決（起訴
案號：臺灣屏東地方檢察署109年度偵緝字第254號），提起上訴
，本院判決如下：
    主  文
上訴駁回。
    理  由
一、經本院審理結果，認原審判決對被告BQ000-A109019A（真實
    姓名詳卷，下稱被告）為無罪之諭知，核無不當，應予維持
    ，並引用原審判決書記載之證據及理由（如附件）。
二、檢察官上訴意旨略以：
　㈠被害人乙女於警詢陳稱：「沒有隔著內褲，放了一下下」等
    語；偵訊陳稱：「爸爸碰我只有一下下而已」；原審審理時
    陳稱：「（問：爸爸是輕輕的碰妳一下嗎？）對」等語，互
    核並無歧異。至其餘行為手法、過程等細節雖略有不同，但
    尚難以此等輕微瑕疵，全然否定乙女證詞之可信性。況且於
    原審審理中，乙女亦曾證述錄影內容為真實，原判決徒以乙
    女於原審審理時第一次作證證稱否認曾受被告侵害之證詞，
    遽認乙女之指證難以憑採，自非妥當。
　㈡依證人丙女及丁女於警詢、偵訊及原審審理時之證詞可知，
    其等於知悉乙女遭受被告侵害後，為求慎重，曾經再三與乙
    女確認，方對乙女錄影存證，其等之證詞已有相當之可信度
    ，且無誘導乙女之嫌疑，故乙女出於自然、無動機之情形下
    ，自述本案相關情節，並於錄影時自述與之前相同情節之內
    容，亦有相當高之可信度。原判決認丙女及丁女所述除其等
    聽聞自乙女之內容甚少、不具體，且僅屬乙女之轉述，不能
    補強乙女所述真實性等情，亦有未當。
　㈢輔英科技大學附設醫院就乙女之驗傷診斷書所載紅腫之可能
    原因為：⑴外力撞擊、⑵意外摔倒、⑶自行抓傷等語，則自難
    就外力撞擊之因素略而不計，且乙女於事發後不久即去驗傷
    ，尚非不可採信。而丙女於偵查中證稱：驗傷當下醫生沒有
    說，後來回診拿到診斷證明書時，醫生說可能是小便沒有擦
    乾淨等語，並未見其如此陳述之根據為何，且亦與上開診斷
    證明書所記載之3項可能原因不符，自不能以丙女之上開證
    詞而遽以否定前揭診斷證明書之證明力，逕認不足補強乙女
    之證述。
　㈣綜上，原判決認事用法尚非無再行斟酌之餘地，爰提起上訴
    ，請求撤銷原判決，更為適法之判決等語。
三、按被害人就被害經過所為之陳述，其目的在於使被告受刑事
    訴追處罰，與被告處於絕對相反之立場，其陳述或不免渲染
    、誇大。是被害人縱立於證人地位具結而為指證、陳述，其
    供述證據之證明力仍較與被告無利害關係之一般證人之陳述
    為薄弱。從而，被害人就被害經過之陳述，除須無瑕疵可指
    ，且須就其他方面調查又與事實相符，亦即仍應調查其他補
    強證據以擔保其指證、陳述確有相當之真實性，而為通常一
    般人均不致有所懷疑者，始得採為論罪科刑之依據。又性侵
    害犯罪案件具有隱密性，通常僅有被告與被害人2人在場，
    或不免淪為各說各話之局面；而被害之幼童陳述復存在對於
    事實之知覺、認識、記（回）憶及陳述能力欠缺之風險，故
    法院於判斷幼童陳述之憑信性時，尤應慎重。特別是被害幼
    童對於犯人之識別（特徵、關係）、犯罪及案發經過（時間
    、地點、環境、方法、反應等）之認識、記憶是否正確，陳
    述（含指認）過程有無受不當暗示、誘導之污染等重大瑕疵
    。必要時，更可囑託相關專家或機關（構）鑑定幼童陳述之
    真實性，以為補強。幼童前後陳述如出現與主要犯罪構成要
    件事實具有關聯性之不一致或矛盾情形，並應查明其不一致
    或矛盾之原因（單純因心智發展不足而無法為完整或準確陳
    述、再度受害之恐懼、害怕受處罰、自責、對性產生之反感
    、擔憂同儕異樣的眼光或因報案後來自親人之不當壓力或指
    導）；對照幼童之成長經驗、品格、案發後之身心狀況（行
    為、情緒、創傷）表現，依經驗法則、論理法則審慎決定幼
    童證言之可信度。再整合被害人以外之人（如幼童之父母、
    家屬、老師、同儕、案發後與被害人接觸之警察、社工、心
    理、衛生等相關人員）關於與被害幼童指證被害之經過具有
    關聯性之陳述（發現、報案、指認、筆錄製作等過程、被害
    人身心狀態）、被告於案發後之反應（道歉、和解）、醫療
    、輔導紀錄及鑑定報告等間接或情況證據，據以補強被害幼
    童之證言之可信性。
四、經查：
  ㈠本案依公訴意旨所舉證據（⑴被害人乙女於警詢、偵查中之證
    述及錄影存證；⑵證人丙女及丁女於警詢、偵查及原審之證
    述；⑶輔英科技大學附設醫院受理疑似性侵害事件驗傷診斷
    書；⑷現場照片12張；⑸乙女繪製之案發現場相關位置圖），
    其中乙女於警詢、偵查中之證述、錄影存證及繪製案發現場
    相關位置圖，性質上均屬被害人之片面指訴，且與其於原審
    審理時之證述不符；證人丙女及丁女之證述，則屬其等以聽
    聞自乙女在審判外之陳述而轉述之證言，並非其等親身之經
    驗見聞，性質上屬於傳聞證據，且為乙女陳述之重覆或累積
    ，而不足採為乙女指訴之補強證據；又輔英科技大學附設醫
    院受理疑似性侵害事件驗傷診斷書上固記載：「陰部：紅腫
    約1公分（左側）大陰唇」等語，惟經原審函詢發生紅腫之
    可能原因，則函覆稱：乙女造成陰部紅腫之可能原因為：⑴
    外力撞擊、⑵意外摔倒、⑶自行抓傷等語，參酌證人丙女於偵
    查中證稱：回診拿到診斷證明書時，醫生說可能是小便沒有
    擦乾淨等語，自不得作為補強乙女證述之證據；至現場照片
    12張則僅為事後返回現場所拍攝之影像，亦無法佐證被告有
    對乙女強制猥褻之犯行等情，業經原審認定並詳述理由在案
    。
  ㈡上訴意旨雖以前揭情詞指摘原審判決不當，惟被害人乙女之
    指訴除有前後不一之瑕疵外，亦無其他證據可資補強，故不
    論乙女是否曾經證述錄影內容屬實、有無遭受誘導之可能性
    、陳述是否自然或有無誣指被告犯罪之動機，均不得僅憑乙
    女之警詢、偵訊陳述及錄影存證作為認定被告犯罪之唯一依
    據。又診斷證明書僅能證明乙女之陰部有約1公分之紅腫，
    惟業經專業醫生說明其造成紅腫之原因可能為外力撞擊、意
    外摔倒、自行抓傷或小便未擦拭乾淨等等，足見造成乙女陰
    部紅腫之原因多端，縱為外力撞擊，亦有可能係走路、運動
    或遊戲不慎所致，尚不能以外力撞擊包含遭受性侵害之可能
    性，即以推測之方式作為認定被告有強制猥褻犯行之補強證
    據。
  ㈢此外，卷內亦無相關專家或機關（構）鑑定乙女警詢及偵訊
    陳述之真實性，或乙女以外之人關於與乙女指證被害經過具
    有關聯性之陳述、醫療、輔導紀錄及鑑定報告，以資補強乙
    女之警詢及偵訊指訴，自難僅憑乙女前後不一之片面指訴，
    即遽認被告有何強制猥褻之犯行。
五、綜上所述，檢察官認被告涉嫌前揭犯行所憑之證據，尚未達
    於通常一般之人均不致有所懷疑，而得確信其為真實之程度
    。檢察官上訴意旨，係就原判決已明白論斷之事項，執以指
    摘原判決違誤，核無足採。從而，檢察官所舉之證據，既無
    法使本院獲致被告有罪之心證，即屬不能證明被告犯罪，自
    應為被告無罪之諭知。
六、原審因而認為被告犯罪無法證明，而為無罪之諭知，並無違
    誤。檢察官上訴意旨，猶執前詞，指摘原判決不當，為無理
    由，應予駁回。
據上論結，應依刑事訴訟法第373條、第368條，判決如主文。
本案經檢察官黃彥凱提起公訴，檢察官吳政洋提起上訴，檢察官
高大方到庭執行職務。
中　　華　　民　　國　　111 　年　　9 　　月　　21　　日
                  刑事第二庭    審判長法  官  孫啓強
                                      法  官  范惠瑩
                                      法  官  鄭詠仁
以上正本證明與原本無異。
檢察官如不服本判決，如認有刑事妥速審判法第9條之理由，應
於判決送達後20日內向本院提出上訴狀，其未敘述理由者並應於
提出上訴狀後20日內向本院補提理由書（應附繕本）。
附錄刑事妥速審判法第9條：
除前條情形外，第二審法院維持第一審所為無罪判決，提起上訴
之理由，以下列事項為限：
  一、判決所適用之法令牴觸憲法。
  二、判決違背司法院解釋。
  三、判決違背判例。
刑事訴訟法第377條至第379條、第393條第1款規定，於前項案件
之審理，不適用之。
中　　華　　民　　國　　111 　年　　9 　　月　　21　　日
                                       書記官  楊明靜 
【附件】：
臺灣屏東地方法院刑事判決
110年度侵訴字第5號
公　訴　人　臺灣屏東地方檢察署檢察官
被　　　告　BQ000-A109019A（真實姓名年籍詳卷）
指定辯護人　林清堯律師
上列被告因家暴妨害性自主案件，經檢察官提起公訴（109年度
偵緝字第254號），本院判決如下：
    主  文
BQ000-A109019A無罪。   
    理  由
一、公訴意旨略以：被告BQ000-A109019A （真實姓名年籍詳卷
    ，下稱甲男）與被害人BQ000-A109019（起訴書誤載為「BQ0
    00A108130」）（民國103 年4 月生，真實姓名年籍詳卷，
    下稱乙女）為父女關係，雙方具有家庭暴力防治法第3 條第
    3 款之家庭成員關係，甲男前於108年12月31日與告訴人BQ0
    00-A109019B（真實姓名年籍詳卷，下稱丙女）經法院裁判
    離婚，乙女權利義務之行使或負擔，由丙女單獨行使之。甲
    男於109 年1 月底之過年期間某日晚間，帶乙女返回其住處
    過夜，其明知乙女係未滿14歲之未成年女子，且係由其進行
    照護，竟利用照護乙女生活之機會，基於加重強制猥褻之犯
    意，在其住處2 樓房間，將自己生殖器摩擦乙女陰部及臀部
    ，以此違反乙女（起訴書誤載為「甲女」）意願之方式，對
    乙女為強制猥褻行為1 次。嗣乙女於109 年2 月8 日無意間
    向BQ000-A109019C（真實姓名年籍詳卷，其為丙女之表妹，
    下稱丁女）透露遭甲男猥褻之情，丁女遂轉知丙女並報警處
    理，始悉上情。因認甲男係犯刑法第224 條之1 、第222 條
    第1 項第2 款對未滿14歲之人強制猥褻罪等語。
二、按犯罪事實應依證據認定之，無證據不得認定犯罪事實；不
    能證明被告犯罪者，應諭知無罪之判決，刑事訴訟法第154
    條第2 項、第301 條第1 項分別定有明文。又事實之認定，
    應憑證據，如未能發現相當證據，或證據不足以證明，自不
    能以推測或擬制之方法，為裁判基礎；認定不利於被告之事
    實，須依積極證據，苟積極證據不足為不利於被告事實之認
    定時，即應為有利於被告之認定，更不必有何有利之證據；
    認定犯罪事實所憑之證據，雖不以直接證據為限，間接證據
    亦包括在內；然而無論直接或間接證據，其為訴訟上之證明
    ，須於通常一般之人均不致有所懷疑，而得確信其為真實之
    程度者，始得據為有罪之認定，倘其證明尚未達到此一程度
    ，而有合理之懷疑存在時，事實審法院復已就其心證上理由
    予以闡述，敘明其如何無從為有罪之確信，因而為無罪之判
    決，尚不得任意指為違法（最高法院40年台上字第86號、30
    年上字第816號、76年台上字第4986號判決先例意旨參照）
    。再者，被害人就被害經過所為之陳述，其目的在於使被告
    受刑事訴追處罰，與被告處於絕對相反之立場，其陳述或不
    免渲染、誇大。是被害人縱立於證人地位具結而為指證、陳
    述，其供述證據之證明力仍較與被告無利害關係之一般證人
    之陳述為薄弱。從而，被害人就被害經過之陳述，除須無瑕
    疵可指，且須就其他方面調查又與事實相符，亦即仍應調查
    其他補強證據以擔保其指證、陳述確有相當之真實性，而為
    通常一般人均不致有所懷疑者，始得採為論罪科刑之依據（
    最高法院98年度台上字第107號判決意旨參照）。
三、刑事訴訟法第154 條第2 項規定：「犯罪事實應依證據認定
    之，無證據不得認定犯罪事實。」，同法第310 條第1 款規
    定：「有罪之判決書應於理由內記載認定犯罪事實所憑之證
    據及其認定之理由」，是依上開規定，刑事判決書應記載主
    文與理由，於有罪判決書方須記載犯罪事實，並於理由內記
    載認定犯罪事實所憑之證據及其認定之理由。而所謂認定犯
    罪事實所憑之「證據」，即為該法第154 條第2 項規定之「
    應依證據認定之」之「證據」。職是，有罪判決書理由內所
    記載據以確定具體刑罰權有無之事實所憑之證據，自須經嚴
    格證明，另外涉及僅須自由證明事項，即不限定有無證據能
    力之證據，及彈劾證人信用性可不具證據能力之彈劾證據。
    倘法院審理結果，認為不能證明被告犯罪，而為無罪之諭知
    ，在無罪判決書內，因檢察官或自訴人起訴之事實，法院審
    理結果，認為被告之犯罪不能證明，而為無罪之諭知，則被
    告並無檢察官或自訴人所起訴之犯罪事實存在，即無刑事訴
    訟法第154 條第2 項所規定「應依證據認定之」犯罪事實存
    在，則依刑事訴訟法第308 條前段規定，無罪之判決書只須
    記載主文及理由，而理由之論敘，僅須與卷內所存在之證據
    資料相符，且與經驗法則、論理法則無違即可，所使用之證
    據並不以具有證據能力之證據為限，即使不具證據能力之傳
    聞證據，亦非不得資為彈劾證據使用。是以，無罪之判決書
    ，就傳聞證據是否例外具有證據能力，無須於理由內論敘說
    明（最高法院100 年度台上字第2980號判決要旨參照）。依
    上，本件被告既經本院認定犯罪不能證明，而為無罪之諭知
    ，就此無罪之判決即不再論述所援引有關證據之證據能力。
四、公訴意旨認被告甲男涉犯上開罪嫌，係以：㈠被害人乙女於
    警詢、偵查中之證述；㈡證人即告訴人丙女及證人即乙女之
    阿姨丁女之證述；㈢輔英科技大學附設醫院受理疑似性侵害
    事件驗傷診斷書；㈣現場照片12張、乙女繪製之案發現場相
    關位置圖等證據資料，為其論據。
五、訊之被告甲男堅決否認有何強制猥褻犯行，辯稱略以：我真
    的沒有做這樣的行為等語。辯護人為其辯稱: 本件僅乙女單
    一指述，並無其他補強證據，且甲男、丙女婚姻並不順利，
    雙方不睦，不排除有指導乙女如何陳述之風險。又證人丙女
    、丁女均為聽聞自乙女之轉述，自難作為乙女指述之補強證
    據。再者，被害人雖有下體紅腫，但紅腫的原因有很多可能
    ，尚難以此認該紅腫係被告所為等語。
六、經查:
㈠、乙女之指訴有前後不一致之瑕疵：
    本件被害人乙女於警詢中證稱：當時我站在二樓樓梯旁邊，
    爸爸在一樓在喝酒，要準備洗澡，所以他把衣服脫光光用毛
    巾圍住肚子（動作比腰部等語地方），然後就走上樓梯到我
    旁邊，毛巾還是圍在肚子上面沒有遮著鳥鳥 (經比照人體圖
    ，確認被害人所說的「鳥鳥」是指男性的生殖器），他跟我
    都站著，他就用手拉我的褲子（動作為拉褲頭的位置）把他
    的鳥鳥放到我尿尿的地方，沒有隔著內褲，放了一下下，我
    就用手打他的手，他才離開，然後他又走到我後面用他鳥鳥
    放在我的屁屁，之後他才去洗澡等語（見他字卷第23頁）；
    於偵訊時證稱：「（問：當時爸爸是碰你很久還是一下下？
    ）很久；（問：爸爸碰你時，你有無跟爸爸說什麼或做什麼
    動作？）我說不要，他就一直說要，沒有其他動作了，爸爸
    碰我只有一下下而已」等語（見他卷第63頁），於本院審理
    時證稱：「（問：爸爸除了睡覺之外有沒有做其他的事？）
    沒有；（問：爸爸有沒有亂摸妳過？）沒有；（問：爸爸在
    弄妳的時候是在樓梯那邊還是在房間裡面？）樓梯；（問：
    還記不記得妳那時候有沒有穿褲子？）有；（問：爸爸是輕
    輕的碰妳一下嗎？）對」等語（見本院卷第176、259頁）。
    綜觀乙女上開所述，就侵害時間長短、其受侵害時有無穿著
    內褲部分，主要情節前後證述內容略有歧異，且乙女於審理
    中亦曾否認曾受被告侵害之證述，則事實情況如何已難依乙
    女證述內容知悉，且上開證述均為乙女即被害人之指訴，依
    前揭說明，仍需有其他補強證據佐證其證述內容之真實性，
    始得據為認定上開被告是否有其所指訴之犯行。而丁女錄影
    乙女陳述案發過程之影片，經本院勘驗並製作勘驗筆錄，惟
    此勘驗內容亦屬乙女個人之指訴，自非補強證據，且乙女於
    本院審理時證稱：「（問：幫妳錄影的人是阿姨嗎？）對；
    （問：她幫妳錄影的時候講話很大聲，妳那時會覺得她講話
    很大聲？）嗯；（問：會不會怕？）會」等語（見本院卷第
    258頁）。是乙女於拍攝前開影帶時，足信亦承受極大心理
    壓力，尚難認得自由本於已意陳述，且其性質亦同屬乙女之
    指述，自無從採為乙女指述之補強證據。
㈡、證人丙女、丁女之證述無從判斷或補強丙女指訴內容之真實
    性。
  ⒈所謂之補強證據，其所補強者，雖非以事實之全部為必要，
    但亦必須補強證據與待證之被害人陳述，具有一定之關連性
    ，而足使被告之犯罪事實獲得確信者，始足當之（最高法院
    102年度台上字第5128號判決意旨參照）。
  ⒉證人丙女於警詢中證稱：「（問：你於被告知該事之後是否
    有向乙女詢問發生經過？你所得知的發生經過為何？）有，
    我當天就親自問乙女說：爸爸是不是有侵犯你，乙女就回答
    我：有，爸爸有用他的鳥鳥用我尿尿的地方跟屁股；（問：
    你有無發現乙女於該期間有無異狀？）當時沒有。但是在乙
    女說出這件事情之後，她對他爸爸極度反感」等語（見他卷
    第33至35頁）；於偵查中證稱：「（問：你何時知道被害人
    有疑似被性侵？）是2 月8 日我媽媽的妹妹，就是我的阿姨
    ，就說被害人有被她爸爸疑似性侵，隔天下班我就帶被害人
    去報警。我的妹妹有跟家裡的人講，我女兒剛好有跟我妹妹
    去隔壁鄰居家的時候講出來的」等語（見他卷第57頁）；於
    本院審理中證稱：「（問：乙女這個案子發生，妳一開始是
    怎麼知道的？）是隔天阿姨打電話跟我講才知道；（問：到
    目前為止，乙女有無跟妳講爸爸有對她做什麼？）就像影片
    中講的這樣而已」等語（見本院卷第181、184頁）。證人丁
    女於警詢中證稱：「（問：乙女是於何時何地告知你？告知
    內容為何？）109 年02月08日下午約16時、17時，當時他跟
    我在我家（屏東縣○○鄉○○村○○路00○0 號）聊天，他就突然
    說：我爸爸用他的鳥鳥用我這邊（手指自己的重要部位）」
    ，我當下聽到非常驚訝，一度懷疑是不是真的，有再跟她確
    認他所說是否真實，確定後就問他「還有哪裡嗎？」他就手
    指屁股的位置，也有問她： 為什麼爸爸要做這樣的動作？
    他回答：我不知道；（問：乙女於該影片所陳述的內容與她
    第一次告知你的內容是否相符？）差不多」等語（見偵卷第
    19至21頁）；於偵查中證稱：「（問：被害人如何跟你說的
    ？）我在鄰居聊天，被害人在旁邊自己玩，被害人突然就說
    出我爸爸都會把他鳥鳥放在我這邊，手指著自己的陰部，還
    有比屁股，我就有點嚇到，我問他你確定嗎，他說對，之後
    我就跟我姑姑講了；我警詢時說的重要部位指的是陰部，是
    我之後問被害人還有哪裡，他才比屁股；（問：被害人跟你
    說時神情為何？）用平常的語氣講出來，沒有哭泣」等語（
    見偵卷第41、42頁）；於本院審理中證述：「（問：妳說摸
    哪裡？）屁股還有陰部的部分；（問：妳有無叫乙女比劃動
    作？）有，我有問她是在什麼部位，她有指給我看；（問：
    妳們是還有錄影嗎？）對，那時候乙女的媽媽有跟我說要錄
    影，然後把影片傳給她看」等語(見本院卷第189、190頁)。
    是證人丙女、丁女單純聽聞自被害人之證述內容與被害人自
    己之陳述具有同一性，並非得以此作為被害人陳述真實性之
    補強。是證人丙女、丁女所述，除其等聽聞自乙女之內容甚
    少且不具體，聽聞之內容亦僅屬乙女陳述之轉述，不能補強
    乙女所述真實性。
  ⒊又告訴人丙女於偵查中證稱：（問：你自己有發現被害人有
    何異狀？）她現在對被告極度反感，以前她爸爸打電話過來
    ，她會接，但現在完全不會；（問：事情發生後被害人有無
    與被告見面？）沒有；（問：你和被告就被害人監護問題有
    無討論？）離婚判決書下來了（108 年婚字第174 號），但
    還沒確定，是共同監護，我有想要爭取單獨監護權，被告也
    想要被害人監護權等語（見他卷第57頁）。證人丁女於本院
    審理時證稱：（問：事發之後乙女對她爸爸的態度有無轉變
    ？）她就不會想去接觸到她爸爸，不會想去見他等語（見本
    院卷第191頁）。衡酌丙女與甲男間就乙女之監護權尚有紛
    爭，且事發後迄今甲男即未在與乙女見面，親情自有所疏離
    ，則乙女不想接觸甲男，其可能受到諸多家庭因素影響所致
    ，尚難據為不利被告之認定。 
㈢、至現場照片12張及乙女繪製之案發現場相關位置圖，僅係甲
    男及乙女案發當日住處之圖示，亦無從作為上開被告是否有
    為家暴妨害性自主犯行之補強證據。
㈣、至輔英科技大學附設醫院受理疑似性侵害事件驗傷診斷書雖
    記載：「陰部：紅腫約1 公分（左側）大陰唇」等節（見他
    字卷證件袋），惟經本院函詢上開醫院就上開驗傷診斷書所
    載紅腫之可能原因為何，據其函覆略謂：病患乙女造成陰部
    紅腫可能原因⑴外力撞擊⑵意外摔倒⑶自行抓傷等語(見本院卷
    第47頁)，又丙女於偵查中證稱：驗傷當下醫生沒有說，後
    來回診拿到診斷證明書時，醫生說可能是小便沒有擦乾淨等
    語（見他字卷第57頁）。足見依照當時乙女客觀之症狀，僅
    有陰部左側大陰唇紅腫約1 公分，亦無法自該症狀反推係因
    被告所造成，其可能之成因甚多，實不足補強乙女之證述至
    確信乙女之陳述與客觀真實相符之程度。
㈤、綜合上述各情，本件除乙女於警詢、偵查中之單一指述，並
    無其他證據可資補強，自亦不能以此遽論被告犯罪。又其餘
    卷內書證亦均不能直接或間接證明被告有檢察官起訴之犯罪
    事實，故經本院綜合全部卷證資料，依然不能達到無合理懷
    疑被告有從事加重強制猥褻行為之確信。本於罪疑唯輕、無
    罪推定之原則，自應為被告無罪之諭知，以免冤抑。
據上論斷，應依刑事訴訟法第301 條第1 項，判決如主文。
本案經檢察官黃彥凱提起公訴，檢察官吳政洋到庭執行職務。
中　　華　　民　　國　　111 　年　　3 　　月　　14　　日
                  刑事第五庭  審判長法  官  林鈴淑
                                    法  官  沈婷勻
                                    法  官  程耀樑
以上正本證明與原本無異。
如不服本判決應於收受判決後20日內向本院提出上訴書狀，並應
敘述具體理由；其未敘述上訴理由者，應於上訴期間屆滿後20日
內向本院補提理由書（均須按他造當事人之人數附繕本）「切勿
逕送上級法院」。告訴人或被害人如對於本判決不服者，應具備
理由請求檢察官上訴，其上訴期間之計算係以檢察官收受判決正
本之日期為準。
中　　華　　民　　國　　111 　年　　3 　　月　　15　　日
                                    書記官  沈君融